---
title: "コロナウイルス関連データ"
author: "後藤　晶"
date: "2020/5/18"
output: html_document
---

# パッケージのインストールと読み込み
```{r}
# install the package
# install.packages("remote", dependencies = T)：初回だけ必要
remotes::install_github("covid19datahub/R")
# データを読み込むために毎回必要


# load the package
library("COVID19")
library(dplyr)
library(ggplot2)
library(DT)
```

* COVID-19データハブの目的は、COVID-19の理解を深めるのに役立つ外生変数と結合された、世界的にきめ細かな症例データを収集することによって、研究コミュニティに統一されたデータハブを提供することである。

* 少しインストールが難しいかもしれません．
  - なかなか一発で必要なパッケージが入ってくれないかも．．．



# データを呼び出す
```{r}
# 世界中の国ごとのデータ
x <- covid19()

# 世界中の都道府県レベルのデータ
# x <- covid19(level = 2)

# イタリアとアメリカの市区町村レベルのデータ
# x <- covid19(c("Italy","US"), level = 3)
```

# 世界銀行のデータとマージ（結合）
```{r}

wb <- c("gdp" = "NY.GDP.MKTP.CD", "hosp_beds" = "SH.MED.BEDS.ZS")
x  <- covid19(wb = wb)

# x2という名前のオブジェクトに5/17現在のデータのみを取り出してしまう．
x2 <- x %>%
  filter(date=="2020-05-17")

datatable(x2, extensions = 'Buttons', 
          options = list(
            dom = 'Bfrtip',
            buttons = c('copy', 'csv', 'excel')
  ))

```


# Google モビリティデータとの結合

```{r}
gmr <- "https://www.gstatic.com/covid19/mobility/Global_Mobility_Report.csv"
gmr_x   <- covid19(gmr = gmr)

# gmr_x2という名前のオブジェクトに5/7のデータのみを取り出してしまう．
gmr_x2 <- x %>%
  filter(date=="2020-05-07")

datatable(gmr_x2, extensions = 'Buttons', 
          options = list(
            dom = 'Bfrtip',
            buttons = c('copy', 'csv', 'excel')
  ))

```

* データが5/7までっぽい
  - もっと日が近くなると入力されていないデータもあるので，ここまでにしておきましょう．



# Apple モビリティデータとの結合

```{r}
amr <- "https://covid19-static.cdn-apple.com/covid19-mobility-data/"
amr <- paste0(amr, "2008HotfixDev28/v2/en-us/applemobilitytrends-2020-05-15.csv")
amr_x   <- covid19(amr = amr)

# amr_x2という名前のオブジェクトに5/07現在のデータのみを取り出してしまう．
amr_x2 <- x %>%
  filter(date=="2020-05-07")

datatable(amr_x2, extensions = 'Buttons', 
          options = list(
            dom = 'Bfrtip',
            buttons = c('copy', 'csv', 'excel')
  ))

```

* Appleの方がモビリティデータが少ない（全世界があるわけではない）ので，データとしては微妙かもしれない．




# Googleのモビリティデータと世界銀行データの結合

```{r}
wb <- c("gdp" = "NY.GDP.MKTP.CD", "hosp_beds" = "SH.MED.BEDS.ZS")
gmr <- "https://www.gstatic.com/covid19/mobility/Global_Mobility_Report.csv"

wb_gmr_data   <- covid19(gmr = gmr,
                         wb = wb)

# wb_gmr_data2という名前のオブジェクトに5/7のデータのみを取り出してしまう．
wb_gmr_data2 <- wb_gmr_data %>%
  filter(date=="2020-05-07")


datatable(wb_gmr_data2, extensions = 'Buttons', 
          options = list(
            dom = 'Bfrtip',
            buttons = c('copy', 'csv', 'excel')
  ))


```





# データソースのリスト
```{r}
# Data sources
s <- attr(wb_gmr_data2, "src")

datatable(s, extensions = 'Buttons', 
          options = list(
            dom = 'Bfrtip',
            buttons = c('copy', 'csv', 'excel')
  ))

```
* どこから持ってきたデータか．
  - いっぱいあって見にくいので，テーブル形式で見やすいようにした．


# csv形式で直接書き出すときのコード
```{r}

write.csv(wb_gmr_data2, "corona_data.csv")

```

* write.csvを走らせると，csvファイルとしてデータを取り出してくれる．
  - 皆さんのフォルダも見てみよう．


# 可視化してみる．
```{r}
# 必要に応じて
# install.packages("ggplotgui")

#library(ggplotgui)
#ggplot_shiny(wb_gmr_data2)

```

* 「#」を外して実行すると簡単なグラフを作ることができます．
  - コードなども色々ありますが，まあ参考まで．


# ちょっと違うところのデータをいじってみましょう．
```{r}

# install.packages("devtools")：初回だけ
# devtools::install_github("RamiKrispin/coronavirus")：初回だけ

# 毎回データのリフレッシュが必要
library(coronavirus)
update_dataset()  


```
* coronavirusパッケージは、2019年新型コロナウイルスCOVID-19（2019-nCoV）流行のTidy形式のデータセットを提供します。ジョンズ・ホプキンス大学システム科学工学センター（JHUCCSE）のコロナウイルスリポジトリから引っ張ってきた生データです。


# データの全体を見てみよう
```{r}
datatable(coronavirus, extensions = 'Buttons', 
          options = list(
            dom = 'Bfrtip',
            buttons = c('copy', 'csv', 'excel')
  ))
```


# Summary of the total confrimed cases by country (top 20):
```{r}

library(dplyr)

summary_df <- coronavirus %>% 
  filter(type == "confirmed") %>%
  group_by(country) %>%
  summarise(total_cases = sum(cases)) %>%
  arrange(-total_cases)

datatable(summary_df, extensions = 'Buttons', 
          options = list(
            dom = 'Bfrtip',
            buttons = c('copy', 'csv', 'excel')
  ))
```

# Summary of new cases during the past 24 hours by country and type
```{r}

library(tidyr)

coronavirus %>% 
  filter(date == max(date)) %>%
  select(country, type, cases) %>%
  group_by(country, type) %>%
  summarise(total_cases = sum(cases)) %>%
  pivot_wider(names_from = type,
              values_from = total_cases) %>%
  arrange(-confirmed)
```


# Plotting the total cases by type worldwide:
```{r}


library(plotly)

coronavirus %>% 
  group_by(type, date) %>%
  summarise(total_cases = sum(cases)) %>%
  pivot_wider(names_from = type, values_from = total_cases) %>%
  arrange(date) %>%
  mutate(active = confirmed - death - recovered) %>%
  mutate(active_total = cumsum(active),
                recovered_total = cumsum(recovered),
                death_total = cumsum(death)) %>%
  plot_ly(x = ~ date,
                  y = ~ active_total,
                  name = 'Active', 
                  fillcolor = '#1f77b4',
                  type = 'scatter',
                  mode = 'none', 
                  stackgroup = 'one') %>%
  add_trace(y = ~ death_total, 
             name = "Death",
             fillcolor = '#E41317') %>%
  add_trace(y = ~recovered_total, 
            name = 'Recovered', 
            fillcolor = 'forestgreen') %>%
  layout(title = "Distribution of Covid19 Cases Worldwide",
         legend = list(x = 0.1, y = 0.9),
         yaxis = list(title = "Number of Cases"),
         xaxis = list(title = "Source: Johns Hopkins University Center for Systems Science and Engineering"))
```


# Plot the confirmed cases distribution by counrty with treemap plot:
```{r}

conf_df <- coronavirus %>% 
  filter(type == "confirmed") %>%
  group_by(country) %>%
  summarise(total_cases = sum(cases)) %>%
  arrange(-total_cases) %>%
  mutate(parents = "Confirmed") %>%
  ungroup() 
  
  plot_ly(data = conf_df,
          type= "treemap",
          values = ~total_cases,
          labels= ~ country,
          parents=  ~parents,
          domain = list(column=0),
          name = "Confirmed",
          textinfo="label+value+percent parent")
```



# 課題用データ：
```{r}
datatable(wb_gmr_data2, extensions = 'Buttons', 
          options = list(
            dom = 'Bfrtip',
            buttons = c('copy', 'csv', 'excel')
  ))
```

* jamoviで作業する時は一度「csv」をクリックしてから，保存してjamoviで動かしてみましょう．



